【裁判字號】    89,上易,2019
【裁判日期】    890727
【裁判案由】    毒品危害防制條例
【裁判全文】
臺灣高等法院臺中分院刑事判決                  八十九年度上易字第二一九號
    上  訴  人  臺灣台中地方法院檢察署檢察官
    被      告  甲○○
右上訴人因被告違反毒品危害防制條例案件，不服臺灣台中地方法院八十九年度易字
第一九七四號中華民國八十九年七月二十七日第一審判決（起訴案號：臺灣台中地方
法院檢察署八十九年度毒偵字第六八、二八六、二四九０號），提起上訴，本院判決
如左：
    主  文
原判決撤銷。
甲○○連續施用第二級毒品，處有期徒刑拾壹月。
    事  實
一、甲○○曾於民國（下同）八十七年間因施用第二級毒品安非他命案件，經原審法
    院以八十七年度毒聲字第九二九號裁定送勒戒處所觀察、勒戒後，認無繼續施用
    毒品之傾向，由臺灣臺中地方法院檢察署檢察官於八十七年八月十日以八十七年
    度偵字第一五五二七號為不起訴處分；次於八十七年間因施用第二級毒品安非他
    命案件，經原審法院以八十七年度毒聲字第三六六一號裁定送勒戒處所觀察、勒
    戒後，認無繼續施用毒品之施向，由臺灣臺中地方法院檢察署檢察官於八十八年
    一月十五日以八十七年度偵字第二四三八Ｏ號為不起訴處分，又於八十八年間因
    施用毒品案件，經原審法院以八十八年度毒聲字第七二五號裁定令入戒治處所施
    以強制戒治，並由原審法院臺中簡易庭於八十八年八月五日以八十八年度中簡字
    第六一六號判處有期徒刑三月確定，嗣因強制戒治執行已滿三月，其成效經評定
    為合格，無繼續戒治之必要，經原審法院於八十八年九月四日以八十八年度毒聲
    字第五二九一號裁定停止戒治，所餘戒治期間並宣付保護管束。詎甲○○於保護
    管束期間猶不知悛悔，復基於概括之犯意，自八十八年十一月下旬某日起至同年
    十二月中旬某日止，先後在不特定地點，施用第二級毒品安非他命，於八十八年
    十一月二十四日、同年十二月七日，分別經臺灣臺中地方法院檢察署觀護人採集
    尿液送驗後查獲。同年十一月二十九日又經臺中縣警察局豐原分局警員採集尿液
    後查獲。同年十二月十七日二十二時十分許，復為上開分局之警員在豐原市○○
    路五０八號查獲。
二、案經臺中縣警察局豐原分局報告暨臺灣臺中地方法院檢察署檢察官自動檢舉聲請
    簡易判決處刑，經原審法院認為不宜以簡易判決處刑，適用通常程序審判及由臺
    灣臺中地方法院檢察署檢察官移送併辦（八十九年度毒偵字第五三一０號）。
    理  由
一、訊據被告甲○○對於右開犯罪事實供認不諱（見本院卷第二十一頁至第二十三頁
    ）。又被告於八十八年十一月二十四日、同年十二月七日，分別經臺灣臺中地方
    法院檢察署觀護人所採集之尿液檢體及八十八年十一月二十九日、同年十二月十
    七日經臺中縣警察局豐原分局警員所採集之尿液檢體，經送私立中山醫學院附設
    孫中山先生紀念醫院藥物濫用檢測中心及財團法人生物技術開發中心濫用藥物檢
    驗認證實驗室檢驗結果，均呈安非他命於人體代謝後之甲基安非他命陽性反應，
    有臺灣臺中地方法院檢察署受保護管束人尿液檢驗監管記錄表二紙、臺中縣警察
    局豐原分局列管毒品人口尿液檢體採集送驗紀錄表一紙、財團法人生物技術開發
    中心濫用藥物檢驗認證實驗室濫用藥物尿液檢測報告一紙及私立中山醫學院附設
    孫中山先生紀念醫院藥物濫用檢測中心驗尿報告三紙附卷可稽。按甲基安非他命
    經口服投與後，約百分之七十於二十四小時內自尿中排出，正常情況下四十八小
   時後尿液中甲基安非他命之濃度已減低至幾乎測不到，一般而言，尿液中甲基安
    非他命成分能否檢出與其投與量、尿液之採集時間、個人體質、尿液之酸鹼值及
    採用之檢驗方法及靈敏度有關，有行政院衛生署藥物食品檢驗局八十一年六月十
    日藥檢壹字第八一Ｏ八九五六號函附卷足參，足證被告於上開被查獲日之前數
    日均有施用安非他命之犯行甚明。又被告曾於八十七年間因施用第二級毒品安非
    他命案件，經原審法院以八十七年度毒聲字第九二九號裁定送勒戒處所觀察、勒
    戒後，認無繼續施用毒品之傾向，由臺灣臺中地方法院檢察署檢察官於八十七年
    八月十日以八十七年度偵字第一五五二七號為不起訴處分；次於八十七年間因施
    用第二級毒品安非他命案件，經原審法院以八十七年度毒聲字第三六六一號裁定
    送勒戒處所觀察、勒戒後，認無繼續施用毒品之施向，由臺灣臺中地方法院檢察
    署檢察官於八十八年一月十五日以八十七年度偵字第二四三八Ｏ號為不起訴處分
    ，又於八十八年間因施用毒品案件，經原審法院以八十八年度毒聲字第七二五號
    裁定令入戒治處所施以強制戒治，並由原審法院臺中簡易庭於八十八年八月五日
    以八十八年度中簡字第六一六號判處有期徒刑三月確定，嗣因強制戒治執行已滿
    三月，其成效經評定為合格，無繼續戒治之必要，經原審法院於八十八年九月四
    日以八十八年度毒聲字第五二九一號裁定停止戒治，所餘戒治期間並宣付保護管
    束等情，有臺灣高等法院被告全國前案紀錄表及臺灣臺中地方法院檢察署刑案資
    料查註紀錄表在卷足憑。是罪證明確，被告四犯連續施用第二級毒品之犯行，洵
    堪認定。
二、核被告所為係犯毒品危害防制條例第十條第二項之施用第二級毒品罪，其施用前
    持有第二級毒品安非他命之低度行為，已為施用之高度行為所吸收，不另論罪。
    至其先後多次施用第二級毒品犯行，時間緊接、方法相同，觸犯構成要件相同之
    罪名，顯係基於概括犯意反覆為之，為連續犯，應依法論以一罪，並加重其刑。
    至被告於八十八年十二月八日以後施用安非他命之部分，雖未經起訴，但因與起
    訴之部分係屬具有連續關係之裁判上一罪，為起訴效所及，本院自應併予審判。
    原審予以論罪科刑，固非無見，惟查原審就被告自八十八年十二月八日以後施用
    安非他命之部分漏未審判，容有可議。檢察官上訴意旨執此指摘原判決不當，非
    無理由，應由本院將原判決予以撤銷改判。爰審酌被告前因施用毒品犯行，甫經
    二次觀察、勒戒及強制戒治，於停止戒治之保護管束期間，猶故態復萌，再施用
    第二級毒品不輟，無視於毒品對於自身健康之戕害及國家對於杜絕毒品犯罪之禁
    令，惡性非輕，然施用毒品者本均有相當程度之成癮性及心理依賴性，其犯罪心
    態與一般刑事犯罪之本質並不相同，容應以「病人」之角度為考量，並側重適當
    之醫學治療及心理矯治為宜，且被告經施以長時間之強制戒治，固屬保安處分之
    一種，然既與其所應受之刑罰，同係限制人身自由，揆諸比例原則，量刑不宜過
    重等一切情狀，量處被告如主文第二項所示之刑，以示懲儆。檢察官聲請簡易判
    決處刑意旨雖具體求處有期徒刑六月，然被告係經二次觀察、勒戒無繼續施用毒
    品傾向，經檢察官二次不起訴處分後，再行施用毒品，經原審法院裁定令入戒治
    處所施以強制戒治，並於強制戒治執行已滿三月，其成效經評定為合格，無繼續
    戒治之必要，經原審法院裁定停止戒治後，於保護管束期間，另行起意連續施用
    第二級毒品，顯見其尚缺乏悛悔改過之決心，惡性不輕，本院認僅處以有期徒刑
    六月，顯然過輕，附此說明。
三、據上論斷，應依刑事訴訟法第三百六十九條第一項前段、第三百六十四條、第二
    百九十九條第一項前段、毒品危害防制條例第十條第二項、第二十條第三項、刑
    法第十一條前段、第五十六條、判決如主文。
本案經檢察官乙○○到庭執行職務。
中      華      民      國    八十九      年      九      月   二十六   日
                              臺灣高等法院臺中分院刑事第八庭
                                    審判長法  官  羅  得  村
                                          法  官  林  輝  煌
                                          法  官  劉  榮  服
右正本證明與原本無異。
不得上訴
                                          書記官  林  玉  惠
中      華      民      國    八十九      年      九      月   二十七   日
附錄本案論罪科刑法條全文︰
毒品危害防制條例第十條第二項
施用第二級毒品者，處三年以下有期徒刑。
                                                                        Ｋ


司法院資訊處製作；財團法人民間司法改革基金會備份。
